

## Gabriel Jaime Osorio Hernández

Desarrollador Junior

#### CONTACTO

3136169055

g.osorioe90@gmail.com

Envigado, Antioquia, Colombia

#### **PERFIL**

Tras varios años en el sector de plásticos e Internet de las Cosas, he decidido orientar mi perfil profesional al desarrollo de software como tal, con el ánimo de continuar aprendiendo y, también, aportar toda mi experiencia adquirida. En los últimos años el Área de Tecnologías de la Información y desarrollo de software fueron apasionantes, por ello, creo que siempre sería capaz de aportar valor en el lugar que me encuentre.

#### **EXPERIENCIA PROFESIONAL**

### Sofka | 2022 - actual

Desarrollador Junior, Medellín

#### Tareas:

- Desarrollador en Pseint
- Desarrollador en Java
- Desarrollador en HTML5 CSS3 JavaScript

## Universidad EAFIT | 2021 - 2022

Investigador Asociado, Medellín

#### Tareas:

- Enseñanza de los lenguajes de programación
- Representación tenis de campo
- Desarrollador en Python

## Empresas públicas de Medellín | 2020 - 2021

Ingeniero de Automatización, Medellín

#### Tareas:

- Desarrollo de automatización de software
- Implementación de electrónica en el sector energético
- Seguridad de la información

## Colcafe | 2019 - 2020

Ingeniero de Simulación y Desarrollo, Medellín Tareas:

- Simulación de sabores del café
- Integrante del equipo de desarrollo sostenible
- Desarrollador en C++

## **EDUCACIÓN**

2019-2020 | Medellín-Colombia

# Especialista en Procesos de Transformación del Plástico y del Caucho

Universidad EAFIT

2011-2018 | Medellín-Colombia

#### Ingeniero Electrónico

Universidad de Antioquia

### **HABILIDADES**

- Trabajo en equipo
- Análisis
- Dedicación
- Determinación de objetivos
- Creativo
- Investigación

#### **IDIOMAS**

Español: nativo

Inglés: Intermedio Italiano: Intermedio

### **Referencias Personales**

## María Camila Estrada Lopera Globant

Desarrolladora Full-Stack Teléfono: 3145873499

Email: mestrada56@gmail.com

## Andrés Felipe Escobar Galeano Mercado Libre

Desarrollador SSr en analítica de datos

Teléfono: 3224657345

Email: aescobar34@hotmail.com

## Paula Andrea Pérez Alzate Universidad Nacional de Colombia

Docente

Teléfono: 3156738754

Email: ppereza78@unal.edu.co

## **Referencias Familiares**

# Germán Osorio Giraldo Pimiento's

Chef

Teléfono: 3156845367

Email: josorio28@pimientos.com

## Celina Hernández Ramírez Carmelitas Misioneras

Religiosa

Teléfono: 601+3445783

Email: <a href="mailto:chernandez90@carmelitas.org">chernandez90@carmelitas.org</a>

## Susana Osorio Hernández Colegio La Salle

Docente

Teléfono: 3137893456

Email: sosorio94@salle.edu.co

## **GitHub**

https://github.com/gjaimeosorio/HTMLCSSJavaScript